臺灣高等法院刑事裁定　　　　　　　　　100年度抗字第316號
抗　告　人
即　受刑人　吳明達
上列抗告人即受刑人因聲請定應執行刑案件，不服臺灣桃園地方
法院中華民國100年3月1日裁定（100年度聲字第517號）， 提起
抗告，本院裁定如下：
    主  文
抗告駁回。
    理  由
一、抗告意旨略以：新法施行以來，有98年度訴字第635 號判決
    就被告涉犯販賣第一級毒品罪判處有期徒刑4 年，共計22次
    ，定應執行刑5 年；97年訴字第1035號就被告所犯詐欺罪判
    處有期徒刑6 月，共計55次，定應執行刑5年6月；96年度易
    字第538號判決就被告所犯竊盜案判處有期徒刑8月，減為有
    期徒刑4月，共計38次，定應執行刑3年等案例可供參酌。而
    抗告人即受刑人吳明達（下稱抗告人）涉犯竊盜罪，經判處
    有期徒刑3月11次、4月2次、5月1次、6月5次、7月1次， 犯
    毒品案件經判處有期徒刑3月、4月、8月、10月； 犯偽造文
    書案件經判處有期徒刑6 月，以上各罪所處徒刑共計10年，
    定應執行刑7年6月。另因竊盜案判處有期徒刑4月1次、5月4
    次、6月1次、7月2次；毒品案9月3次，合計5年11月， 定應
    執行刑4年5月，與前開所舉各案比較，落差之大實有如天壤
    之別，不公平處昭然可見。抗告人所犯各罪均坦承犯行，且
    時間緊接、犯意相同，所為應執行刑之裁定，對抗告人實屬
    沉重。為此提起抗告，請求撤銷原裁定，另為從輕且有利於
    抗告人之裁定等語。
二、按裁判確定前犯數罪者，應依刑法第51條之規定，定其應執
    行之刑，刑法第50條、第51條定有明文。又數罪併罰，有二
    裁判以上者，依刑法第51條規定，定其應執行刑，刑法第53
    條亦有明文。是檢察官聲請定執行刑之二裁判所宣告之數罪
    ，均在裁判確定前所犯者，即符合聲請定執行刑之要件。次
    按法院就自由裁量權之行使，除不得逾越法律所規定範圍之
    外部性界限外，另應受比例原則、公平正義原則之規範，謹
    守法律秩序之理念，體察法律之規範目的，使其結果實質正
    當，合於裁量之內部性界限，俾與立法本旨相契合。刑法第
    51條第5 款規定數罪併罰，宣告多數有期徒刑者，應於各刑
    中之最長期以上，各刑合併之刑期以下，定其應執行之刑期
    ，但不得逾30年，其就數罪併罰，固非採併科主義，而係採
    限制加重主義，就俱發各罪中，以最重之宣告刑為基礎，由
    法院參酌他罪之宣告刑，裁量加重定之，且不得逾法定之30
    年最高限制，此即外部性界限。法院為裁判時，二者均不得
    有所踰越。在數罪併罰，有二裁判以上，定其應執行之刑時
    ，固屬於法院自由裁量之事項，然仍應受前揭外部性界限及
    內部性界限之拘束（最高法院94年度台非字第233 號判決、
    97年度台上字第2017號判決意旨參照）。又數罪併罰，應依
    分別宣告其罪之刑為基礎，定其應執行刑，此觀刑法第51條
    規定自明，故一裁判宣告數罪之刑，雖曾經定其執行刑，但
    如再與其他裁判宣告之刑定其執行刑時，前定之執行刑當然
    失效，仍應以其各罪宣告之刑為基礎，定其執行刑，不得以
    前之執行刑為基礎，以與後裁判宣告之刑，定其執行刑（最
    高法院59年台抗字第367號判例參照）。
三、本件抗告人先後犯有如原裁定附表所示之違反毒品危害防制
    條例、竊盜等37罪，分別經原審法院判處如附表所示之刑確
    定在案。臺灣桃園地方法院檢察署檢察官因而向原審聲請定
    其應執行刑，經原審審核認聲請為正當，並依上揭法條規定
    ，就原裁定附表編號1 至編號26所示各罪所處之刑，應執行
    有期徒刑7年6月；又所犯如原裁定附表編號27至編號37所示
    各罪所處之刑，應執行有期徒刑4年5月，均係在各刑中最長
    期10月、7 月以上，各刑合併累計之刑期10年1月、5年11月
    以下，合於刑法第51條第5 款規定所定之外部界限，復未逾
    自由裁量之內部界限（其中編號2至編號3曾定應執行刑為有
    期徒刑8月、編號4 至編號7曾定應執行刑為有期徒刑1年7月
    、編號14至編號15曾定應執行刑為有期徒刑11月、編號11至
    編號13及編號35曾定應執行刑為有期徒刑1年4月、編號16至
    編號26及編號36曾定應執行刑為有期徒刑1年8月、編號30至
    編號34曾定應執行刑為有期徒刑1 年10月，分別獲有減少有
    期徒刑1 月、3月、1月、3月、2年4月、5月之利益，此有本
    院被告前案紀錄表及各確定判決書在卷可稽），揆諸前揭說
    明，依法並無違誤。抗告意旨所指其他個案定其應執行之情
    狀，縱令屬實，此屬承審法院個案審酌之裁量權限，要不能
    指此有違公平正義之原則，而據此拘束原裁定。而抗告人所
    指犯後坦白承認、所犯各罪之時間緊接、基於同一犯意等節
    ，為法院實質審理、量刑時所應審酌之要件，並非定應執行
    刑所應考量事項，是抗告人之抗告意旨徒憑己見，任意指摘
    原裁定不當，為無理由，應予駁回。
四、據上論斷，應依刑事訴訟法第412 條，裁定如主文。
中    華    民    國   100    年    3     月    31    日
                  刑事第六庭審判長法  官  邱同印
                                  法  官  郭豫珍
                                  法  官  何信慶
以上正本證明與原本無異。
不得再抗告。
                                  書記官  王泰元
中    華    民    國   100    年    4     月    6     日